---
title: "R for OLS"
author: "姓名"
date: "3/6/2019"
output: 
  html_document: 
    toc: true
    toc_depth: 3
    number_sections: true
    toc_float:
      collapsed: true
      smooth_scroll: false
    code_folding: hide
---

```{r setup, include=FALSE}
knitr::opts_chunk$set(echo = TRUE, eval=F)
```

# 參考資料

  * [dplyr minicourse, 陳柏銘](https://bookdown.org/PoMingChen/Dplyr_minicourse/)
  
  * R magrittr 套件：在 R 中使用管線（Pipe）處理資料流 - G. T. Wang. (2016). G. T. Wang. Retrieved 5 March 2019, from https://blog.gtwang.org/r/r-pipes-magrittr-package/

```{r, include=FALSE}
knitr::opts_chunk$set(echo = TRUE, message=FALSE)
```


# setup

```{r}
library("AER")
library("ggplot2")
library("dplyr")
library("knitr")
```


# dataframe物件


```{r}
data("Journals")
```


> Journal這個dataframe的結構(structure)是什麼？有幾個變數？每個變數物件的類別(class)又是什麼？

> 找出Journal資料的詳細說明。


# 資料處理：產生新變數 dplyr::mutate

```{r ch2-summary, results='hide'}
#如果照他的指示的話
mutate(Journals,citeprice=price/citations)->journals
#用pipe
Journals %>% mutate(citeprice=price/citations)->journals



```

# 因果問句

> 期刊的價格(citeprice，平均文獻引用價格)如何影響其圖書館訂閱量(subs)? 

```{r ols-paircorr-r, echo=TRUE}
library (psych)
journals %>% select(citeprice,subs)%>%
  pairs.panels()
```
```{r}
#pipe
journals%>%select(citeprice,subs)%>%
mutate_all(log)%>% pairs.panels() #改變所有變數改成LOG
```



```{r ols-paircorr2-r}
#一般用法
select(journals,citeprice,subs)->tempDF
#pipe用法
journals%>% select(citeprice,subs)->tempDF

```

> 為什麼取log後，兩者的相關度變高？它表示兩個變數變得更不獨立嗎？
取log因為變線性，所以相關度變高

# 效應評估

> 單純比較不同「期刊價格」(citeprice)的期刊所獨得的圖書館「訂閱數」(subs)變化並無法反應真正的「期刊價格」效應，原因是「立足點」並不與「期刊價格」獨立。

> 這裡「立足點」指得是什麼？


# 進階關連分析

數值變數v.s.數值變數

```{r ols-paircoor3-r, results='hide'}


```

> 期刊越重要，其引用次數越高，因此高引用次數的期刊，你認為它在「低價格下的訂閱數」（立足點）會比較高還是低？

> 承上題，單純比較「期刊引用單價」高低間的「訂閱數量」差別，所估算出來的價格效果以絕對值來看會高估、還是低估？為什麼？

# 複迴歸模型

```{r}
a<- NA

is.na(a)# NA的意思就是不知道甚麼東西，缺失數據。這個方法寫比較好
a==NA #==是判斷某一樣東西的意思


```


```{r}
#傳統寫法 ~是回歸模型等號的意思
lm(log(subs)~log(citeprice),data=journals)->mode11 
#HELP裡面的等號可以忽略，FORMULA是REGRESSION OPTIONAL也是可以忽略
#Pipe1
log(subs)~log(citeprice)%>%(data=journals)->mode11 
#把formula移出來

#pipe2
journals %>%
  lm(log(subs)~log(citeprice),data=.)->mode11

journals %>%
  lm(log(subs)~log(citeprice)+foundingyear,data=.)->mode12
  
  



```


```{r}
library(broom)
```
```{r}
tidy(mode11)#估計係數的東西
```

```{r}
augment(mode11)
```
```{r}
glance(mode11)
```

## 模型比較


```

```{r}
library(sandwich)
library(lmtest)
library(stargazer)

#使用vcovHC函數來計算HC1型的異質變異（即橫斷面資料下的線性迴歸模型）
coeftest(mode11, vcov. = vcovHC, type="HC1") -> mode11_coeftest
coeftest(mode12, vcov. = vcovHC, type="HC1") -> mode12_coeftest

stargazer(mode11, mode12, 
          se=list(mode11_coeftest[,"Std. Error"], mode12_coeftest[,2]),
          type="html",
          align=TRUE)
```

```{r}

```


